【裁判字號】    89,訴,1696
【裁判日期】    890727
【裁判案由】    清償借款等
【裁判全文】
臺灣臺中地方法院民事判決  八十九年度訴字第一六九六號
    原      告  丁○○
    訴訟代理人  乙○○
    被      告  大宇企業有限公司
    法定代理人  丙○○原名雷.
    被      告  甲○○
右當事人間請求清償借款等事件，本院判決如左：
    主      文
被告大宇企業有限公司應給付原告新台幣壹佰肆拾柒萬柒仟元，及自民國八十九年四
月二十日起，至清償日止，按週年利率百分之六計算之利息。
原告其餘之訴駁回。
訴訟費用由被告大宇企業有限公司負擔。
本判決關於原告勝訴部分，得假執行。
    事      實
甲、原告方面：
一、聲明：被告應給付原告新台幣壹佰肆拾柒萬柒仟元，及自支付命令狀送達翌日起
    ，至清償日止，按週年利率百分之六計算之利息。
二、陳述：被告自民國八十四年十三日起至同年十月二十八日止，因向原告借貸，共
    計簽發以被告大宇企業有限公司（以下簡稱大宇公司）為發票人、台中市第三信
    用合作社為付款人、號碼分為ＣＡ0000000、ＣＡ0000000、ＣＡ
    0000000、ＣＡ0000000、ＪＡ0000000、金額分為新台幣
    （下同）四十萬元、六十五萬元、十萬元、三十萬元、二萬七千元之五紙支票，
    交付原告。詎上開支票經原告屆期提示，卻未獲兌現。爰依票據及消費借貸之法
    律關係，請求被告給付上開票款及借款共計一百四十七萬七千元，及自支付命令
    送達翌日起之法定遲延利息。
三、證據：提出支票五紙為證。
乙、被告大宇公司方面：
一、聲明：駁回原告之訴。
二、陳述：系爭五紙支票確係因被告大宇公司向原告借款所開立，交付予原告。惟因
    被告大宇公司已歇業，而未清償。現被告大宇公司尚未清算。
丙、被告甲○○方面：
一、聲明：駁回原告之訴。
二、陳述：
（一）不同意原告為訴之追加。
（二）錢是被告大宇公司所借，不是我個人借的。支票也是由訴外人即被告大宇公司
      之法定代理人丙○○所開立，不是我簽發的。
三、證據：刑事自訴狀、函、信函、不起訴處分書、稅籍證明書、刑事判決協議書各
    一紙，申請書、收據各二紙為證。
丁、本院依職權查詢被告大宇公司之公司基本資料。
    理      由
一、本件原告於對被告大宇公司之支付命令送達後，始另追加被告甲○○為共同被告
    ，而被告甲○○固不同意原告為訴之追加，惟本院認原告為訴之追加，尚不甚妨
    礙被告甲○○之方禦及訴訟之終結，爰依民事訴訟法第二百五十五條第一項第七
    款規定，予以准許，合先敘明。
二、原告主張：被告大宇公司曾向其借用上開借款，並開立前揭五紙支票交付原告，
    惟該五紙支票屆期未獲兌現之事實，業據其提出支票五紙為證，復為被告大宇公
    司所不爭執，自堪信原告此部分之主張為真實。
三、至原告另主張：被告甲○○亦應負給付上開票款及借款之事實，業為被告甲○○
    所否認，辯稱：系爭支票之開立及金錢借貸，均係被告大宇公司所為等語。經查
    ：（一）被告甲○○上開所辯，核與被告大宇公司所陳相符。（二）且觀諸原告
    所提之上開五紙支票，均係被告大宇公司所簽發，被告甲○○並非發票人或背書
    人，依票據文義性之法則，被告甲○○自不負票據責任，要屬殆然。（三）再者
    ，就被告甲○○同為借款人部分，原告復未能提出任何事證，以實所說，依舉證
    責任分配之法則，自難信原告此部分之主張為真實。是原告主張：被告甲○○應
    負消費借貸責任云云，亦屬無據。
四、從而，原告依票據之法律關係，請求被告大宇公司給付一百四十七萬七千元，及
    自八十九年四月二十日（即支付命令送達翌日）起，至清償日止，按週年利率百
    分之六計算之利息部分，為有理由，應予准許。其請求被告甲○○部分，則為無
    理由，應予駁回。
五、又本件原告勝訴部分，係為命清償票據上債務之判決，爰依職權宣告假執行。
據上論結，本件原告之訴為一部有理由，一部無理由，依民事訴訟法第七十九條但書
、第三百八十九條第一項第四款，判決如主文。
中      華      民      國    八十九    年      七      月    二十七    日
                      臺灣臺中地方法院民事第三庭
~B法      官  唐敏寶
右為正本係照原本作成
如對本判決上訴，須於判決送達後二十日內向本院提出上訴狀
中      華      民      國    八十九    年      七      月    二十七    日
~B法院書記官


司法院資訊處製作；財團法人民間司法改革基金會備份。
